【裁判字號】    89,易,2629
【裁判日期】    891002
【裁判案由】    竊盜
【裁判全文】
臺灣高雄地方法院刑事判決                        八十九年度易字第二六二九號
    公  訴  人  臺灣高雄地方法院檢察署檢察官
    被      告  乙○○
右列被告因竊盜案件，經檢察官提起公訴（八十九年度偵字第八五八九號），本院判
決如左：
    主  文
乙○○竊盜，累犯，處有期徒刑陸月。
    事  實
一、乙○○曾犯有多次竊盜、偽造文書等前科，素行不佳，於八十一年間並因偽造文
    書罪，經法院判處有期徒刑三年，甫於八十九年二月十二日執行完畢，猶不知悔
    改，復意圖為自己不法之所有，於民國八十九年四月十五日下午二時二十分許，
    在高雄市○○區○○路七號五樓大丸百貨公司之鞋店專櫃購物之際，趁該專櫃店
    員甲○○離開專櫃前往收銀台結帳之機會，徒手竊取置於櫃台抽屜內由甲○○所
    有之墨綠色休閒背包一個（內有現金約新台幣七千五百元及記事本等物品），得
    手後，放置該背包於伊事先所準備之遠東百貨公司購物袋內藏匿，僅結清其向專
    櫃購買之鞋油二瓶之帳款，欲離去時，為隔壁專櫃之店員黃欣發覺告知甲○○
    而報警查獲。
二、案經高雄市政府警察局苓雅分局報告臺灣高雄地方法院檢察署檢察官偵查起訴。
    理  由
一、訊據被告乙○○對於右揭時地向甲○○購買鞋油及拿取該休閒背包一情固不否認
    ，惟矢口否認涉有竊盜犯行，辯稱：伊係在該處購買鞋油之際，見有一對情侶將
    該背包放在地上忘記帶走，乃幫該對情侶拿走，欲返還給該情侶，嗣因找不到該
    對情侶，欲下樓將該背包交給服務人員云云。惟查：右揭事實，業據被害人甲○
    ○指訴綦詳，並經證人即隔鄰專櫃小姐黃欣於偵查中證述：「當時我看到被告
    蹲在櫃台下面開櫃子，而甲○○之背包係放在櫃台內，我發覺其行為怪異，於被
    告結帳離去後向甲○○講，甲○○才發現伊皮包不見了，並趕快去抓對方，被告
    在樓梯邊被抓到，並從其袋子取出甲○○之包包，被告被抓當時係說是幫一對夫
    妻拿的，但當時專櫃上並無其他人」等情明確（偵查卷第二十頁），復有贓物認
    領保管收據一紙附卷可稽。參以該背包內放有現金、記事本等物品，衡之常情，
    該背包並非新購之物，常人當無將其另置於紙袋內提取之必要，且該背包若是其
    他客人所遺失，依理被告自當交予服務人員，焉有自行取走，致遭被害人尋獲之
    情，是被告所辯無非事後卸責之詞，委無足採，事證明確，被告犯行，洵堪認定
    。
二、核被告所為，係犯刑法第三百二十條第一項之竊盜罪。被告前曾於八十一年間因
    偽造文書罪，經法院判處有期徒刑三年，甫於八十九年二月十二日執行完畢，此
    有台灣高雄地方法院檢察署刑案資料查註紀錄表在卷可參，其於五年內再犯本件
    有期徒刑以上之罪，係屬累犯，應依刑法第四十七條規定加重其刑。爰審酌被告
    素行不佳，甫於八十九年二月出獄，即再次竊取他人財物，犯後猶狡卸犯行，態
    度不佳，被害人財物已追回等一切情狀，量處如主文所示之刑，以示懲儆。
據上論斷，應依刑事訴訟法第二百九十九條第一項前段，刑法第三百二十條第一項、
第四十七條，罰金罰鍰提高標準條例第一條前段，判決如主文。
中      華      民      國    八十九    年      十      月      二      日
                                 臺灣高雄地方法院刑事第二庭
                                     法  官  施  柏  宏
右正本證明與原本無異。
如不服本判決，應於判決送達後十日內，向本院提出上訴狀。
 書記官  邱  秋  珍
中      華      民      國    八十九    年      十      月      二      日
附錄本判決論罪之法條：
刑法第三百二十條第一項
意圖為自己不法之所有或第三人不法之所有，而竊取他人之動產者，為竊盜罪，
處五年以下有期徒刑、拘役或五百元以下罰金。


司法院資訊處製作；財團法人民間司法改革基金會備份。
